【裁判字號】    95,簡上,139
【裁判日期】    950731
【裁判案由】    詐欺
【裁判全文】
臺灣嘉義地方法院刑事判決          95年度簡上字第139號
上  訴  人
即  被  告  乙○○
上列上訴人因詐欺案件，不服本院嘉義簡易庭95年度嘉簡字第
717號中華民國95年5月30日所為第一審判決（聲請簡易判決處刑
書案號：臺灣嘉義地方法院檢察署95年度偵字第3263號），提起
上訴，本院管轄之第二審合議庭判決如下：
    主  文
上訴駁回。
    事實及理由
一、本案經本院審理結果，認第一審簡易判決依刑法第216條、
    第210條、第339條第1項，判處被告乙○○有期徒刑3月，如
    易科罰金，以3百元折算1日，認事用法及量刑均無不當，應
    予維持，並引用第一審簡易判決書記載之事實、證據及理由
    。
二、被告提起上訴略以：對原審判決事實不爭執，因原審判處有
    期徒刑3月，似嫌過重，故請求從輕量刑等語。惟按刑之量
    定，係實體法上賦予法院得為自由裁量之事項，倘其未有逾
    越法律所規定之範圍，或濫用其權限，即不得任意指為違法
    （最高法院75年台上字第7033號判例參照）。質言之，法官
    為量刑之裁量時，除不得逾越法定刑或法定要件外，尚應符
    合法規範之體系及目的，遵守一般有效之經驗及論理法則，
    亦即應兼顧裁量之外部及內部性界限，如非顯有裁量逾越或
    裁量濫用之違法情事，自不得任意指為違法。經查，原審基
    於所認定之事實，依刑法第57條所定各款犯罪情狀之規定，
    在法定刑度內而為量刑，已兼顧裁量之外部及內部性界限，
    符合法規範之體系與目的，並未逾越法律所規定之範圍，更
    無濫用其權限或悖離經驗或論理法則之情事，原審量刑應屬
    妥適。準此，上訴意旨尚無理由。
三、按行為後法律有變更者，適用行為時之法律。但行為後之法
    律有利於行為人者，適用最有利於行為人之法律，刑法第2
    條第1項定有明文。查被告行為時之易科罰金折算標準，依
    刑法第41條第1項前段規定：「犯最重本刑為5年以下有期徒
    刑以下之刑之罪，而受6個月以下有期徒刑或拘役之宣告，
    因身體、教育、職業、家庭之關係或其他正當事由，執行顯
    有困難者，得以1元以上3元以下折算1日，易科罰金。」，
    及修正前罰金罰鍰提高標準條例第2條前段（現已刪除）規
    定，就其原定數額提高為1百倍折算1日，應以銀元3百元折
    算1日，經折算為新臺幣後，係以新臺幣9百元折算1日。惟
    95年7月1日修正公布施行之刑法第41條第1項前段則規定：
    「犯最重本刑為5年以下有期徒刑以下之刑之罪，而受6個月
    以下有期徒刑或拘役之宣告者，得以新臺幣1千元、2千元或
    3千元折算1日，易科罰金。」，比較修正前後之易科罰金折
    算標準，以95年7月1日修正公布施行前之規定，較有利於被
    告，應依刑法第2條第1項前段，適用修正前刑法第41條第1
    項前段規定，定其折算標準。而原審雖未及比較易科罰金折
    算標準之新舊法，惟因新修正刑法第2條第1項之變更，已將
    新舊法律適用之「從新從輕」原則，改採「從舊從輕」原則
    ，本案上訴後，經比較新舊法，仍應適用行為時法，原判決
    既適用行為時法，即無不當，不構成撤銷之事由，而上訴意
    旨復無理由，自應將上訴駁回。
四、被告雖另請求法院予以緩刑之宣告，惟按法院對符合刑法第
    74條規定之被告，依其犯罪情節及犯後之態度，足信無再犯
    之虞，且犯罪後因向被害人或其家屬道歉，出具悔過書或給
    付合理賠償，經被害人或其家屬表示宥恕者，宜認為以暫不
    執行為適當，並予宣告緩刑，法院加強緩刑宣告實施要點第
    2點第1項第6款定有明文。查本件被告尚未將詐騙所得之款
    項償還告訴人甲○○，亦尚未與告訴人達成和解，給付合理
    賠償，業據告訴人於本院95年7月25日審理時陳稱在卷，是
    被告請求予以緩刑之宣告，與前述法院加強緩刑宣告實施要
    點之規定，尚屬有間，本院爰不予宣告緩刑，併此敘明。
據上論斷，應依刑事訴訟法第455條之1第1項、第3項、第368條
，刑法第2條第1項前段，判決如主文。
本案經檢察官陳美君到庭執行職務。
中    華    民    國    95    年    7    月    31     日
                  刑事第五庭  審判長法  官  林信旭
                                    法  官  蔡憲德
                                    法  官  蘇姵文
上列正本證明與原本無異。
本件不得上訴。
中    華    民    國    95    年    7    月    31     日
                                    書記官  林金福


司法院資訊處製作；財團法人民間司法改革基金會備份。
